【裁判字號】    92,再小抗,1
【裁判日期】    920520
【裁判案由】    再審之訴
【裁判全文】
臺灣板橋地方法院民事裁定  九十二年度再小抗字第一號
    抗  告  人  甲○○
    相  對  人  國泰商業銀行股份有限公司
    法定代理人  李明賢
右抗告人與相對人間提起再審之訴事件，對於本院三重簡易庭民國九十二年三月二十
七日所為裁定（九十二年度重再小字第一號），提起抗告，本院裁定如左：
    主      文
原裁定廢棄，發回台灣板橋地方法院三重簡易庭。
    理      由
一、按認抗告為有理由者，應廢棄原裁定，自為裁定；必要時得命原法院或審判長更
    為裁定。又對於簡易程序第一審裁判之抗告程序，準用第四編抗告程序之規定，
    此分別參照民事訴訟法第四百九十二條第二項及第四百三十六條之一第三項自明
    。不宣示之裁定，應為送達。裁定經宣示後，為該裁定之法院、審判長、受命推
    事或受託推事受其羈束；不宣示者，經送達後受其羈束，民事訴訟法第二百三十
    六條第一項、第二百三十八條前段分別定有明文。
二、抗告意旨略以：抗告人之原居住地適道路重劃，致抗告人無法收受送達文書，抗
    告人雖遲誤原審法院於九十二年三月二十七日之言詞辯論期日，但抗告人已於當
    日陳報現址即台北縣三重市○○街四三一號三樓，原審法院仍以抗告人之原地址
    即台北縣三重市○○街三三九號送達，洵屬無據，原審法院未依民事訴訟法第二
    百四十九條第一項第六款但書之規定，定期間命原告補正，遽下駁回之裁定，自
    有不適用法規及適用法規不當之違誤等語。
三、原審法院以：抗告人未依據民事訴訟法第一百一十六條第一款之規定，載明真正
    之居住所，以同法第二百十九條第一項第六款裁定駁回抗告人再審之訴，並於抗
    告人九十二年三月二十七日陳報之聲請狀上載明「本件係依原告狀載住所台北縣
    三重市○○街三三九號送達，於九十二年三月二十七日上午十一時十分庭訊畢，
    原告未據到庭，旋於同日十二時二十分許即為駁回之裁定，原告遲至同日下午三
    時以後，始為新址之陳報，自屬無從斟酌，裁定依法送達」等語。
四、經查：
（一）抗告人對於本院三重簡易庭九十一年度重小字第二一一九號判決提起再審之訴
      ，本院九十一年度小上字第八八號裁定聲請再審，經本院於九十一年十二月十
      日以九十一年再微字第三號裁定就九十一年度重小字第二一一九號判決提起再
      審之訴部分，移送本院三重簡易庭管轄，並依據相對人於九十一年十一月五日
      之陳報狀所記載抗告人之住所「台北縣三重市○○街四三一號三樓」，將上開
      裁定送達於抗告人，經抗告人之母親於九十一年十二月二十五日收受送達，有
      相對人之陳報狀、送達證書在卷可按（參見九十一年度再微字第三號卷第二十
      九頁、第四十頁），合先敘明。
（二）原審法院通知兩造於九十二年三月二十七日為言詞辯論期日，因送達抗告人原
      陳報地址「台北縣三重市○○街三三九號」，以「無此地址退回」，抗告人雖
      於前開言詞辯論期日即同日下午十二時二十三分未到庭進行言詞辯論（參見同
      日之言詞辯論筆錄），然於同日下午三時以後即具狀陳報現址「台北縣三重市
      ○○街四三一號三樓」，揆諸前揭規定，原審法院於九十二年三月二十七日下
      午十二時二十分許所製作之裁定，並未經宣示，於斯時尚未發生拘束力，該裁
      定自應以送達時始生效力，原裁定於九十二年四月十六日始送達於抗告人陳報
      之地址台北縣三重市○○街四三一號三樓，抗告人於九十二年三月二十七日下
      午已補正真正居住所即上開送達地址，有送達證書、抗告人之聲請狀在卷可憑
      ，抗告人自屬已合法補正，原審法院仍裁定駁回抗告人再審之訴，顯有誤會。
五、抗告人請求將原裁定廢棄，應認為有理由，爰由本院將原裁定廢棄，並發回台灣
    板橋地方法院三重簡易庭如主文所示。
六、依民事訴訟法第四百三十六條之一第三項、第四百九十二條第二項、第九十五條
    第七十八條，裁定如主文。
中      華      民      國    九十二    年      五      月     二十     日
                                    臺灣板橋地方法院民事第三庭
~B審判長法官
~B法      官
~B法      官
右為正本係照原本作成
如對本裁定抗告須於裁定送達後十日內向本院提出抗告狀
中      華      民      國    九十二    年      五      月     二十     日
~B法院書記官  朱家惠


司法院資訊處製作；財團法人民間司法改革基金會備份。
